# 剩余股权重新计量后发生减值在哪个层面体现

提问人：鞋带松了 时间：2020-03-27 08:05:19
请教陈版主关于神域股权重新计量后的实操问题
问题背景： 2018 年母公司A对非全资子公司B进行股权转让至丧控，根据准则A公司在丧失控制权之日对持有的B公司剩余股权的公允价值在合并层面重新计量（即A公司单体层面+合并层面对剩余股权重新计量=丧失控制权之日剩余股权的公允价值），在 2019 年度，A公司根据评估报告得出对B公司的长投出现减值 100 万。
疑问：①该 100 万减值部分是否需要分别分摊至A公司单体层面和合并层面体现？
②该 100 万减值全部在A公司单体层面体现即可？
个人比较倾向于①，如减值金额目前已大于A公司单体层面长投则会出现负数长投报告披露，因实操中第一次碰见此问题，且未找到相关案例，故请教陈版主，谢谢！

回答人：chenyiwei
你的问题不清楚：因为个别报表和合并报表层面虽然对剩余股权都是权益法核算，但权益法核算的成本基础和计量结果不一样，所以这 100 万减值是可收回金额与个别报表层面的长期股权投资账面价值相比，还是与合并报表层面的长期股权投资计量结果相比？总体原则是分别在各自层面上将账面价值与可收回金额相比，确定各自层面的应减值金额，两者相对独立。
提示：对于丧失控制权后继续保留重大影响的交易，虽然在原母公司的个别报表和合并报表层面对剩余股权都是按照权益法核算，但两者的核算基础和结果是可能有很大不同的。具体比较如下：
比较项目 母公司个别报表层面的处理 合并报表层面的处理
对剩余股权进行权益法核算的成本基础 最初的投资原始取得成本（初始投资成本） 丧失控制权之日（处置日）的剩余股权公允价值
丧失控制权时是否需对剩余股权投资进行重新计量 否 是
计量投资收益时对被投资企业的折旧、摊销、成本结转等损益项目的调整基础 原始取得日各项可辨认资产、负债的公允价值 丧失控制权之日（处置日）的各项可辨认资产、负债的公允价值
权益法核算的起始日 原始取得日 丧失控制权之日（处置日）
是否需要追溯调整 需要追溯调整至长期股权投资的原始取得日（仅针对在丧失控制权后继续保留的剩余股权进行权益法核算的追溯） 自丧失控制权之日起进行权益法核算（视同在该日新取得一项对被投资企业具有重大影响或共同控制的股权投资），无需追溯调整